【裁判字號】    98,交聲,1213
【裁判日期】    980527
【裁判案由】    交管條例聲異
【裁判全文】
臺灣板橋地方法院交通事件裁定        98年度交聲字第1213號
原處分機關  交通部公路總局臺北區監理所
受處分人即
異  議  人  甲○○
上列受處分人即異議人因不服交通部公路總局臺北區監理所於民
國98年4 月14日所為北監自裁字第40-DB0000000號違反道路交通
管理事件裁決書所為處分，經聲明異議，本院裁定如下：
    主  文
異議駁回。
    理  由
一、原處分意旨略以：受處分人即異議人甲○○於民國98年1 月
    22日18時43分許，因駕駛車牌號碼6C-8915 號自用小客車，
    停放在桃園縣龜山鄉○○○路182 巷口劃有紅線之禁止臨時
    停車處所，經桃園縣政府警察局交通隊員警以異議人有「在
    禁止臨時停車之處所停車（紅線違停）」之違規事由，拍照
    採證後逕行掣單舉發，爰依道路交通管理處罰條例第56條第
    1 項第1 款，處罰鍰新臺幣（下同）900 元。
二、異議意旨略以：伊確實曾於上開時間，將車停放在桃園縣龜
    山鄉○○○路182 巷口劃有紅線之禁止臨時停車處所，故對
    舉發通知單之開立並不爭執，惟伊回到上開處所時，車輛僅
    剛上架，尚未移動，伊請求停止拖吊移置，值勤員警竟執意
    拖吊，請求返還拖吊費用云云。
三、按「汽車臨時停車時，應依下列規定：…三、設有禁止臨時
    停車標誌、標線處所不得臨時停車」「汽車停車時，應依下
    列規定：…一、禁止臨時停車處所不得停車」道路交通安全
    規則第111 條第1 項第3 款、第112 條第1 項第1 款分別定
    有明文。又道路交通管理處罰條例第56條第1 項第1 款規定
    ，汽車駕駛人停車時，在禁止臨時停車處所停車者，處新
    臺幣600 元以上1,200 元以下罰鍰。
四、查異議人於98年4 月16日收受本案原處分機關裁決書，於同
    年5 月8 日向原處分單位提出聲明異議狀，陳明伊至現場時
    ，車輛僅剛上架尚未移動，故不應拖吊，顯然其意在對上開
    裁決內容聲明不服，故異議人雖因不諳法律，致誤向原處分
    機關提出上開聲明異議狀，仍應視為係向本院提出聲明異議
    ，且經加計在途期間後，應認其聲明異議未逾期，合先敘明
    。
五、經查，本件異議人對於其於98年1 月22日18時43分許，因駕
    駛車牌號碼6C-8915 號自用小客車，停放在桃園縣龜山鄉○
    ○○路182 巷口劃有紅線之禁止臨時停車處所，經警拍照採
    證後逕行掣單舉發等情並不否認，並有桃園縣政府警察局桃
    警局交字第DB0000000 號舉發違反道路交通管理事件通知單
    、交通部公路總局臺北區監理所所為之98年4 月14日北監自
    裁字第40-DB0000000號裁決書各1 份及桃園縣政府警察局桃
    警交字第0980044943號函文附現場採證照片4 幀在卷可稽，
    異議人於前揭時、地確有在禁止臨時停車之處所停車之違規
    事實，洵堪認定。而原處分機關所為之上開裁罰，即係針對
    異議人在禁止臨時停車處所停車之交通違規行為所為之處分
    ，此一處分之裁罰內容僅為「罰鍰新臺幣900 元」，並未包
    括以拖吊之方法移置車輛，是異議人認為拖吊車輛之行政行
    為有違法或不當之瑕疵，尚不影響原處分認事用法之正確性
    ，從而，原處分機關以受處分人上開所有汽車在禁止臨時停
    車處所停車為由，依道路交通管理處罰條例第56條第1 項第
    1 款及違反道路交通管理事件統一裁罰基準表之規定，裁罰
    受處分人新臺幣900 元，並無違法或不當。受處分人執上開
    理由聲明異議，為無理由，應予駁回。
六、至於現場處理之警員於舉發後，依桃園縣政府警察局租用民
    間拖吊車實施違規車輛拖吊移置暨保管場作業管理規定第3
    條第3 款之規定將異議人車輛移置之行為，非屬原處分之裁
    罰內容已如前述，且交通法庭就交通聲明異議事件係審酌受
    處分人是否確有交通違規行為而應予裁罰之問題，故關於員
    警拖吊之行政程序合法與否、是否已完成，受處分人得否據
    而主張拖吊行政程序不合法請求歸還拖吊處理費用等，要非
    屬本件交通法庭審理交通聲明異議事件之審理對象，受處分
    人對上開行政行為如有異議，自應循訴願或行政訴訟管道尋
    求救濟，併予敘明。
據上論斷，應依道路交通案件處理辦法第19條，裁定如主文。
中    華    民    國    98    年    5     月    27    日
                        交通法庭  法  官  俞秀美
以上正本證明與原本無異。
如對本裁定不服，應於送達後5 日內，向本院提出抗告狀（應抄
附繕本）。
                                  書記官  謝怡貞
中    華    民    國    98    年    5     月    27    日


司法院資訊處製作；財團法人民間司法改革基金會備份。
